臺灣新北地方法院刑事判決
111年度訴字第729號
公  訴  人  臺灣新北地方檢察署檢察官
被      告  王傳勝


指定辯護人  本院公設辯護人姚孟岑
上列被告因違反毒品危害防制條例案件，經檢察官提起公訴（111年度偵字第13790號）及移送併辦（111年度偵字第6773號），本院判決如下：                    
    主  文
王傳勝共同犯販賣第二級毒品而混合二種以上之毒品未遂罪，處
有期徒刑壹年肆月。扣案如附表編號1至2所示之物均沒收銷燬之
。扣案如附表編號3至11所示之物均沒收之。
    犯罪事實
一、王傳勝與真實姓名年籍不詳、Telegram通訊軟體暱稱為「小小
    兵」之人（下稱「小小兵」）均明知甲基安非他命係毒品危
    害防制條例第2條第2項第2款所列管之第二級毒品；4-甲基甲
    基卡西酮、甲基-N,N-二甲基卡西酮、3,4-亞甲基雙氧苯基
    乙基胺丁酮、硝甲西泮、愷他命係毒品危害防制條例第2條第
    2項第3款所列管之第三級毒品；硝西泮、耐妥眠係毒品危害
    防制條例第2條第2項第4款所列管之第四級毒品，依法不得販賣
    ，竟共同意圖營利，基於販賣第二級毒品混合二種以上毒品
    及販賣第三級毒品之犯意聯絡，由王傳勝與「小小兵」約定
    以「回帳」之方式販入如附表編號1至10所示之毒品後，「
    小小兵」即指示真實姓名年籍不詳之成年人於民國111年1月1
    7日晚間某時許，在王傳勝所駕駛、停放於新北市三重區開
    元公園外之車上，交付附表編號1至10所示之毒品予王傳勝
    ，由王傳勝依「小小兵」之指示，伺機販售予不特定之人。
    「小小兵」復於111年1月18日10時44分許，在不詳處所，連結
    網際網路至微信（Wechat）通訊軟體，以暱稱「（愛心圖案
    ）舒活按摩會館（愛心圖案）」傳送內容為：「雙北24小時
    高級外送茶經絡舒壓按摩1H 2100 全身油壓半套2H 4100 泰
    國洗浴全套3H 5900 精緻茶點 500」等販售毒品之訊息予不
    特定多數人。適有新北市政府警察局海山分局新海派出所員警
    郭佳曄於111年1月18日執行網路巡邏勤務時發現上開圖片，即
    以微信通訊軟體暱稱「浩南」與「小小兵」聯繫，「小小兵
    」即與員警接洽販賣毒品事宜，雙方議定以新臺幣（下同）
    5,000元之價格，購買含有上開毒品成分之毒品咖啡包共10
    包，並相約在新北市○○區○○路0段000號交易。達成上述買賣之
    合意後，「小小兵」即指示王傳勝至上址與喬裝員警交易，
    嗣王傳勝於同日12時55分許，駕駛車牌號碼000-000號自用
    小客車抵達該處與員警會面，惟於交易尚未完成之際即遭員
    警表明身分，當場查獲而未遂，並扣得附表編號1至3所示之
    毒品咖啡包及如附表編號11所示行動電話1支，經警附帶搜索
    王傳勝所駕駛之前揭自用小客車，扣得附表編號4至10所示之
    毒品。
二、案經新北市政府警察局海山分局報告臺灣新北地方檢察署檢
    察官偵查起訴。
    理  由
壹、程序部分：
一、按被告以外之人於審判外之言詞或書面陳述，除法律有規定
    者外，不得作為證據，刑事訴訟法第159條第1項定有明文。
    惟被告以外之人於審判外之陳述，雖不符刑事訴訟法第159
    條之1至第159條之4規定，但經當事人於審判程序同意作為
    證據，法院審酌該言詞陳述或書面陳述作成時之情況，認為
    適當者，亦得為證據，刑事訴訟法第159條之5第1項亦有明
    文。本判決所引用認定犯罪事實之傳聞證據，經檢察官、辯
    護人於本院準備程序時，均分別表示同意作為證據（見本院
    卷第132頁），本院審酌該等陳述作成時之情況及與本案待
    證事實間之關聯性，認以之作為證據要屬適當，是依刑事訴
    訟法第159條之5第1項規定，該等傳聞證據自有證據能力。
二、傳聞法則乃對於被告以外之人於審判外之言詞或書面陳述而
    為之規範。本判決所引用之非供述證據，無刑事訴訟法第15
    9條第1項傳聞法則之適用，本院審酌上開證據資料作成時之
    情況，因與本案待證事實具有關聯性，且無證據證明係公務
    員違法取得之物，依法自得作為本案之證據。　　
貳、實體部分：
一、對於上開犯罪事實，業據被告在偵查中及本院審理時坦承不
    諱（見偵字第13790號卷第15至20頁、第77至87頁、本院卷
    第105至110頁、第131至137頁），並有搜索扣押筆錄暨扣押
    物品目錄表、扣押物品與現場照片、111年1月18日職務報告
    、警員喬裝買毒者與販毒者間之「微信」對話紀錄擷圖、販
    毒者及被告在微信上之暱稱畫面、販毒者在微信上傳送之毒
    品訊息內容、被告之telegram帳號及與「小小兵」之對話畫
    面在卷（見偵字第13790號卷第27至28頁、第35頁、第47至6
    6頁）可稽，且有扣案如附表所示之物可參，堪認被告上揭
    任意性之自白屬實。被告於本院審理時供稱：我會去販賣毒
    品是因為疫情導致餐飲業生意不好，但是販毒也沒賺多少錢
    ，當時與小小兵約定咖啡包1包500元，我的利益是60元等語
    （見本院卷第137頁），是被告主觀上應有營利之意圖甚明
    。本案事證明確，被告犯行堪以認定，應依法論科。
二、論罪科刑：
（一）按刑事偵查技術上所謂之「釣魚偵查」，係指對於原已犯
      罪或具有犯罪故意之人，以設計引誘之方式，使其暴露犯
      罪事證，而加以逮捕或偵辦而言，此純屬偵查犯罪技巧之
      範疇，並未違反憲法對於基本人權之保障，且於公共利益
      之維護有其必要性存在，故依「釣魚」方式所蒐集之證據
      資料，原則上非無證據能力。又於此情形，因毒品購買者
      為辦案佯稱購買，而將販賣者誘出以求人贓俱獲，因其無
      實際買受之真意，且在警察監視之下伺機逮捕，事實上亦
      不能真正完成買賣，則該次行為，僅能論以販賣未遂（最
      高法院100年度台上字第4498號判決意旨參照）。查本案
      係先由共犯「小小兵」先在通訊軟體微信內刊登欲販賣毒
      品咖啡包之訊息，經警方發現後佯裝為買家聯繫確認後，
      再由被告依指示攜帶交易之毒品到達約定之交易地點，待
      其出示交易毒品，警方予以逮捕，揆諸上開說明，被告已
      著手實施本件販賣毒品行為，惟事實上不能完成犯行而僅
      止於未遂。
（二）核被告所為，係犯毒品危害防制條例第4條第6項、第2項
      、第9條第3項之販賣第二級毒品而混合二種以上之毒品未
      遂罪及同條例第4條第6項、第3項之販賣第三級毒品未遂
      罪。至於被告意圖販賣而持有第三級毒品愷他命純質淨重
      5公克以上之低度行為，應為販賣第三級毒品未遂之高度
      行為所吸收，不另論罪。被告以一行為觸犯上開二罪名，
      為想像競合，從一重論以同條例第9條第3項、第4條第6項
      、第2項之販賣第二級毒品而混合二種以上之毒品未遂罪
      。公訴意旨雖漏未論及被告同時犯同條例第4條第6項、第
      3項之販賣第三級毒品未遂罪，惟此部分與起訴部分具有
      想像競合犯之裁判上一罪關係，基於審判不可分原則，本
      院自應併予審究，且經想像競合後僅論以上開較重之罪，
      對於被告防禦權並無妨礙，併此敘明。被告與「小小兵」
      間就本案犯行具有犯意聯絡及行為分擔，應依刑法第28條
      規定論以共同正犯。又檢察官移送併辦部分，經核與起訴
      部分屬同一案件，自得併予審理。
（三）加重減輕事由
  　1.按毒品危害防制條例第9條第3項所稱之混合，係指將2種
      以上之毒品摻雜調合，無從區分而言（如置於同一包裝）
      。依目前毒品查緝實務，施用混合毒品之型態日益繁多，
      且因混合毒品之成分複雜，施用後所造成之危險性及致死
      率均高於施用單一種類者，為加強遏止混合毒品之擴散，
      爰增訂第3項，規定犯第4條至第8條之罪，而有混合2種以
      上毒品之情形者，加重其刑至2分之1。另本項係屬分則之
      加重，為另一獨立之犯罪型態，如其混合2種以上毒品屬
      不同級別，應依最高級別毒品所定之法定刑，並加重其刑
      至2分之1，例如販賣混合第3級及第4級毒品者，依販賣第
      3級毒品之法定刑處斷，並加重其刑至2分之1（毒品危害
      防制條例第9條第3項增訂理由參照）。查扣案如附表編號
      1至2所示之毒品咖啡包含有如該編號所示之3種第二、三
      、四級毒品成分，而該等成分業經摻雜、調合而置於同一
      包裝內，並作為沖泡飲品販售，當屬該條項混合二種以上
      毒品之要件。是被告犯毒品危害防制條例第9條第3項、第
      4條第6項、第2項之販賣第二級毒品而混合二種以上之毒
      品未遂罪，應依同條例第9條第3項之規定，加重其刑（法
      定刑為無期徒刑部分則不予加重）。
    2.被告雖已著手販賣第二級毒品而混合二種以上毒品之行為
      ，惟如前所述，因喬裝買家之警員實無購買毒品真意，事
      實上不能真正完成買賣毒品行為，是被告犯罪尚屬未遂，
      衡其情節較既遂犯為輕，爰依刑法第25條第2項規定，按
      既遂犯之刑減輕之。
　  3.又被告於偵查中及審理時均坦承本案犯行，應依毒品危害
      防制條例第17條第2項規定減輕其刑。
    4.而販賣第二級毒品罪之法定刑為無期徒刑或10年以上有期
      徒刑，得併科1,500萬元以下罰金，然同為販賣第二級毒
      品之人，其原因動機不一，犯罪情節未必盡同，或有大盤
      毒梟者，亦有中、小盤之分，甚或僅止於吸毒者友儕間為
      求互通有無之有償轉讓者亦有之，其販賣行為所造成危害
      社會之程度自屬有異，法律科處此類犯罪，所設之法定最
      低本刑卻同為「無期徒刑或10年以上有期徒刑」，不可謂
      不重，於此情形，倘依其情狀處以較輕之徒刑，即足以懲
      儆，並可達防衛社會之目的者，自非不可依客觀之犯行與
      主觀之惡性二者加以考量其情狀，是否有可憫恕之處，適
      用刑法第59條之規定酌量減輕其刑，期使個案裁判之量刑
      ，能斟酌至當，符合比例原則。而被告為本件犯行時年僅
      20歲，涉世未深，本件販賣毒品之次數僅有1次，情節屬
      未遂，且獲利甚低，與一般通常情形之販賣毒品係為求鉅
      額獲利，或查獲之毒品多達數百、數千公克，並向多數不
      特定人販售之情形有別，犯罪情節尚屬輕微，且被告於偵
      查中及本院審理時均坦承犯行，尚有悔意，本件參與犯罪
      之情節為聽從其他共犯指示到場進行交易，情節尚屬非重
      ，以被告所犯販賣第二級毒品而混合二種以上毒品未遂罪
      ，其法定刑為無期徒刑或10年以上有期徒刑之重罪，縱以
      上述減刑事由遞減後，與其犯罪情節相較，仍屬情輕法重
      ，客觀上足以引起一般同情，顯有堪以憫恕之處，爰依刑
      法第59條規定，酌減其刑。
　　5.被告所為有上開加重及複數減輕事由，爰依刑法第70條、
      第71條第1項規定先加後遞減之。
（四）爰以行為人之責任為基礎，審酌被告無視於國家對於杜絕
      毒品犯罪之禁令，販賣毒品將對購買毒品進而施用之人產
      生一定之身心戕害，並危及社會秩序，僅因貪圖個人利益
      ，即為本案販賣第二級毒品未遂犯行，甚屬不當。衡酌其
      前有幫助洗錢之前科紀錄，此有臺灣高等法院被告前案紀
      錄表附卷可參，素行非佳。惟念被告於偵查中及本院審理
      時均坦承犯行，所欲販賣之毒品所幸未及售出即為警以釣
      魚偵查方式查獲，尚未造成實際損害發生，約定之毒品咖
      啡包數量10包，交易金額為5,000元，被告所得利益則為
      每包60元，被告所參與部分為依指示前往現場交易等參與
      程度。兼衡被告自述國中畢業智識程度，從事餐飲業工作
      ，月薪38,000元，須扶養母親，經濟狀況勉持等一切情狀
      ，量處如主文所示之刑。
三、沒收：
（一）按查獲之第一級、第二級毒品及專供製造或施用第一級、
      第二級毒品之器具，不問屬於犯罪行為人與否，均沒收銷
      燬之。毒品危害防制條例第18條第1項前段訂有明文。查
      扣案如附表編號1、2所示之物，經送鑑驗結果均含有第二
      級毒品甲基安非他命成分（及如附表各該編號所示第三級
      毒品、第四級毒品成分），此有臺北榮民總醫院111年3月
      25日北榮毒鑑字第C0000000、C0000000Q號毒品成分鑑定
      書（一）至（二）及毒品純度鑑定書（一）至（二）在卷
      可參（見偵13790卷第99至101頁、111至113頁），應依上
      開規定宣告沒收銷燬之。又上開包裝袋與內含之毒品分離
      時，仍會有極微量之毒品成分殘留而難以析離，足認各該
      包裝袋與內含之毒品具有不可析離之關係，亦皆應一併宣
      告沒收銷燬。至鑑驗耗損部分，既已滅失不存在，自無庸
      併予宣告沒收銷燬。
（二）又違禁物，不問屬於犯罪行為人與否，沒收之，刑法第38
      條第1項規定甚明。另毒品危害防制條例第18條第1項後段
      規定查獲之第三、四級毒品，無正當理由而擅自持有者，
      沒入銷燬之；此應沒入銷燬之毒品，專指查獲施用或持有
      （未成罪）之第三、四級毒品而言；倘屬同條例相關法條
      明文規定處罰之犯罪行為，即非該條項應依行政程序沒入
      銷燬之範圍；再同條例對於查獲之製造、運輸、販賣、意
      圖販賣而持有、以非法方法使人施用、引誘他人施用及轉
      讓、持有一定數量以上第三、四級毒品之沒收，並無特別
      規定，如其行為已構成犯罪，則該毒品即屬不受法律保護
      之違禁物，應回歸刑法之適用，依刑法第38條第1項第1款
      （即現行刑法第38條第1項）之規定沒收之，始為適法（
      最高法院98年度台上字第2889號、99年度台上字第2733號
      判決意旨參照）。扣案如附表編號3至10所示之毒品咖啡
      包，經送鑑驗結果均含有如附表各該編號所示之第三級毒
      品成分，亦有上開毒品成分鑑定書（三）至（六）及毒品
      純度鑑定書（三）至（六）可佐（見偵13790卷第103至10
      9頁、115至121頁），參照上開說明，均係屬違禁物，應
      依刑法第38條第1項均宣告沒收之。又同前所述，就各該
      包裝袋亦皆應一併宣告沒收。至鑑驗耗損部分，既已滅失
      不存在，自無庸併予宣告沒收。
（三）查扣案如附表編號11所示之物，為被告所有供本件販賣第
      二級毒品而混合二種以上之毒品未遂罪所使用之物，業據
      被告供述明確，應依毒品危害防制條例第19條第1項之規
      定宣告沒收。
據上論斷，應依刑事訴訟法第299條第1項前段（依刑事判決精簡
原則，僅記載程序法條文），判決如主文。
本案經檢察官林佳慧提起公訴及移送併辦，檢察官鄭心慈到庭執
行職務。
中　　華　　民　　國　　111 　年　　10　　月　　13　　日
                  刑事第十九庭 審判長  法 官 許博然

                                       法 官 洪韻婷

                                       法 官 王國耀
上列正本證明與原本無異。
如不服本判決，應於判決送達後20日內敘明上訴理由，向本院提
出上訴狀 (應附繕本) ，上訴於臺灣高等法院。其未敘述上訴理
由者，應於上訴期間屆滿後20日內向本院補提理由書「切勿逕送
上級法院」。
                                      書記官  周品緁
中　　華　　民　　國　　111 　年　　10　　月　　13　　日
附錄本案論罪科刑法條：
毒品危害防制條例第4條
製造、運輸、販賣第一級毒品者，處死刑或無期徒刑；處無期徒
刑者，得併科新臺幣3千萬元以下罰金。
製造、運輸、販賣第二級毒品者，處無期徒刑或10年以上有期徒
刑，得併科新臺幣1千5百萬元以下罰金。
製造、運輸、販賣第三級毒品者，處7年以上有期徒刑，得併科
新臺幣1千萬元以下罰金。
製造、運輸、販賣第四級毒品者，處5年以上12年以下有期徒刑
，得併科新臺幣5百萬元以下罰金。
製造、運輸、販賣專供製造或施用毒品之器具者，處1年以上7年
以下有期徒刑，得併科新臺幣1百50萬元以下罰金。
前五項之未遂犯罰之。
附表：
編號 檢體編號或物品名稱 檢體外觀及數量 驗出毒品成分或說明 1 C0000000-00 汽車瑪莎拉蒂(Maserati)標誌圖案(三叉戟)/MASA-TEAM字樣白色包裝袋內含鵝黃色粉末1包 ①第二級毒品甲基安非他命（純質淨重0.0012公克） ②第三級毒品4-甲基甲基卡西酮（純質淨重0.0084公克）、甲基-N,N-二甲基卡西酮（純質淨重0.0001公克）、硝甲西洋（純質淨重0.0023公克）  ③第四級毒品硝西泮、耐妥眠 2 C0000000-00 汽車瑪莎拉蒂(Maserati)標誌圖案(三叉戟)/MASA-TEAM字樣白色包裝袋內含鵝黃色粉末3包 ①第二級毒品甲基安非他命（純質淨重0.0012公克） ②第三級毒品3,4-亞甲基雙氧苯基乙基胺丁酮（純質淨重0.0013公克）、4-甲基甲基卡西酮、硝甲西泮、（純質淨重0.0162公克） ③第四級毒品硝西泮、耐妥眠 3 C0000000-00 汽車瑪莎拉蒂(Maserati)標誌圖案(三叉戟)/MASA-TEAM字樣白色包裝袋內含鵝黃色粉末摻雜白色或透明晶體6包 第三級毒品3,4-亞甲基雙氧苯基乙基胺丁酮（純質淨重0.3370公克） 4 C0000000-00 細菌人圖案白色包裝袋內含鵝黃色粉末2包 第三級毒品3,4-亞甲基雙氧苯基乙基胺丁酮（純質淨重0.1675公克） 5 C0000000-00 KAWS品牌粉紅款公仔款圖案桃紅色包裝袋內含鵝黃色粉末1包 第三級毒品3,4-亞甲基雙氧苯基乙基胺丁酮（純質淨重0.0604公克） 6 C0000000-00 KAWS品牌粉紅款公仔款圖案桃紅色包裝袋內含鵝黃色粉末7包 第三級毒品3,4-亞甲基雙氧苯基乙基胺丁酮（純質淨重0.7046公克） 7 C0000000-00 不二家牛奶妹圖案酒紅色包裝袋內含鵝黃色粉末20包 第三級毒品3,4-亞甲基雙氧苯基乙基胺丁酮（純質淨重1.3097公克） 8 C0000000-00 白色或透明晶體1包 第三級毒品愷他命（純質淨重0.4899公克） 9 C0000000-00 白色或透明晶體5包 第三級毒品愷他命（純質淨重10.4134公克） 10 C0000000-00 白色或透明晶體18包 第三級毒品愷他命（純質淨重18.7426公克） 11 蘋果廠牌IPHONE11行動電話（含門號0000000000號SIM卡1張） 1支 為被告所有供本案犯罪所用之物，應依毒品危害防制條例第19條第1 項宣告沒收。